臺灣基隆地方法院民事裁定  
110年度小上字第22號
上  訴  人  李德富  
被  上訴人  明台產物保險股份有限公司

法定代理人  長瀬耕一
上列當事人間請求損害賠償事件，上訴人對於民國110年4月21日
本院基隆簡易庭109年度基小字第3281號第一審判決提起上訴，
本院第二審合議庭裁定如下：
    主  文
上訴駁回。
第二審訴訟費用新臺幣壹仟伍佰元由上訴人負擔。
    理  由
一、被上訴人於原審主張：上訴人於民國108年6月27日晚間8時2
    0分左右，駕駛車輛（下稱系爭A車）疏未注意車前狀況，以
    致撞損被上訴人承保之車輛（下稱系爭B車），本於保險代
    位以及侵權行為之法律關係，起訴請求上訴人給付新臺幣（
    下同）22,339元暨法定遲延利息，原審審理結果，判決上訴
    人應給付被上訴人17,041元暨法定遲延利息，並駁回被上訴
    人其餘之訴。
二、上訴意旨略以：上訴人於108年6月27日晚間8時20分，駕駛
    系爭A車碰撞前方由訴外人呂仁華駕駛之系爭B車，依上訴人
    於事故發生當時拍攝之照片，系爭B車於兩車碰撞處並無任
    何損壞，且系爭A車是碰撞系爭B車後保險桿，為塑膠材質，
    亦無掉漆、凹陷情形，豈有必要鈑金、烤漆及更換零件，上
    訴人之賠償義務應限於系爭B車因上訴人過失受損並確有維
    修事實，無法接受依被上訴人之要求賠償，為此於法定期間
    提起上訴，求為廢棄原審判決等語。
三、按對於小額程序第一審裁判之上訴，非以其違背法令為理由
    ，不得為之；上訴狀內應記載上訴理由，表明原判決所違背
    之法令及其具體內容、暨依訴訟資料可認為原判決有違背法
    令之具體事實，民事訴訟法第436條之24第2項、第436條之2
    5分別定有明文。又所謂判決有違背法令，乃指判決不適用
    法規或適用不當，為同法第468條所明定，此亦為小額事件
    之上訴程序所準用，此觀同法第436條之32第2項規定甚明。
    又以原判決有不適用法規或適用法規不當為上訴理由時，其
    上訴狀或理由書應有具體之指摘，並揭示該法規之條項或其
    內容，若係成文法以外之法則，應揭示該法則之旨趣，倘為
    司法院解釋，則應揭示該解釋之字號或其內容；上訴狀或理
    由書如未依此項方法表明，或其表明與上開規定不合者，即
    難認為已對原審判決之違背法令有具體之指摘，其上訴自難
    認為合法（最高法院71年台上字第314號民事判例可資參照
    ），是以當事人對於小額程序第一審判決提起上訴時，其上
    訴狀或理由書應表明該判決違背之法令條項，或有關解釋字
    號，或成文法以外之習慣或法理等及其具體內容，暨係依何
    訴訟資料可認為原判決有違背法令之具體事實。如未依上述
    方法表明，或其所表明者與上開法條規定不相合時，其上訴
    自非合法，則第二審法院應依民事訴訟法第436條之32第2項
    準用第444條第1項本文之規定，以裁定駁回之。
四、查原審判決正本於110年4月30日送達於上訴人，有本院送達
    證書在卷可憑（見原審卷第141頁），上訴人於110年5月11
    日具狀提起上訴，固未逾法定20日之不變期間，但是上訴人
    之上訴理由，僅對於原審關於損害賠償金額之事實認定有所
    爭執，並未具體指出原判決有如何違背法令情事，更未指明
    第一審判決所違反之法令條項及其具體內容，以及依訴訟資
    料可認第一審判決違背法令之具體事實，參諸首開說明，自
    不得謂已合法表明上訴理由。又上訴狀內未合法表明上訴理
    由者，上訴人應於提起上訴狀後20日內，提出理由書於原第
    二審法院，未提出者，毋庸命其補正，由原第二審法院以裁
    定駁回之，為民事訴訟法第471條第1項所明定，且為小額事
    件之上訴程序所準用，同法第436條之32第2項規定足資參照
    。上訴人於110年5月11日具狀提起上訴後，迄今未補正合法
    之上訴理由書，有本院收文、收狀資料查詢清單可參，本件
    上訴為不合法，並毋庸命補正，應予駁回。
五、末按小額事件第一審法院為訴訟費用之裁判時，應確定其費
    用額，此項規定並為小額事件之上訴程序所準用，民事訴訟
    法第436條之19第1項、第436條之32第1項分別定有明文，爰
    確定本件訴訟費用額如主文第2項所示。
六、依民事訴訟法第436條之32第1項、第2項、第444條第1項前
    段、第436條之19第1項、第95條、第78條、第87條第1項，
    裁定如主文。
中　　華　　民　　國　　110 　年　　7 　　月　　20　　日
                  民事庭審判長法  官  黃梅淑
                              法  官  林淑鳳
                              法  官  陳湘琳
以上正本係照原本作成。
本件裁定不得抗告。
中　　華　　民　　國　　110 　年　　7 　　月　　20　　日
                              書記官　林亭如